【裁判字號】    96,交聲,1471
【裁判日期】    970320
【裁判案由】    違反道路交通管理處罰條例聲明異議
【裁判全文】
臺灣士林地方法院交通事件裁定        96年度交聲字第1471號
原處分機關  臺北市交通事件裁決所
異  議  人
即受處分人  乙○○
上列異議人即受處分人因違反道路交通管理處罰條例案件，對於
臺北市交通事件裁決所民國96年11月5 日所為之處分（原處分案
號：北市裁二字第裁22-AEV766808號），聲明異議，本院裁定如
下：
    主  文
異議駁回。
    理  由
一、按汽車（依道路交通管理處罰條例第3 條第8 款之規定，包
    括機器腳踏車）駕駛人，行經有燈光號誌管制之交岔路口紅
    燈右轉者，處新臺幣（下同）600 元以上1800元以下罰鍰，
    並記違規點數3 點，道路交通管理處罰條例第53條第2 項、
    第63條第1 項第3 款分別定有明文。
二、原處分意旨略以：異議人即受處分人乙○○於民國96年8 月
    24日上午8 時42分許，騎乘車號A3M-057 號重型機車，行經
    臺北市○○路與萬全街口時，遭臺北市政府警察局大同分局
    寧夏派出所員警當場攔停舉發「紅燈右轉」之違規，依違反
    道路交通管理處罰條例第53條第2 項規定，處罰鍰600 元，
    並依同條例第63條第1 項第3 款（原處分機關漏引第1 項第
    3 款）規定，記違規點數3 點。
三、聲明異議意旨略以：異議人否認有紅燈右轉之事實，當時其
    係由承德路二段上之人行道牽車下來至承德路上往台北車站
    方向直行，且該行向之號誌燈是綠燈非紅燈，執勤員警應是
    錯看前面女騎士係紅燈右轉。其當場未爭執乃因有要事待辦
    ，故於紅單上簽名後離去，此舉非承認紅燈右轉之違規，為
    此提出聲明異議等語。
四、經查：異議人於前揭時間駕駛上開車輛行經臺北市○○路○
    段與萬全街口時，遭臺北市政府警察局大同分局寧夏派出所
    警員製單舉發「紅燈右轉」之違規事實，此有臺北市政府警
    察局96年8 月24北市警交字第AEV766808 號舉發違反道路交
    通管理事件通知單1 紙附卷可稽。訊據證人即本件舉發員警
    甲○○到庭證稱：其是站在承德路路口上執勤有庭呈之繪製
    現場圖可參。當時萬全街是紅燈，而承德路上之號誌燈是綠
    燈，萬全街之紅燈亮時有兩部機車右轉過來並往南行駛（即
    臺北車站方向），另一部機車則為女性所騎乘，該女騎士亦
    被開罰單。其係站在路口執勤是不會看錯。通常違規人若於
    舉發時表示係從人行道下來，則必會斟酌，況異議人於當時
    並未表示係從人行道下來等語明確（見本院97年1 月8 日訊
    問筆錄第2 頁）。查證人甲○○係就案發當日親身經歷之舉
    發經過作證，所證內容，就其如何目擊異議人違規情節及舉
    發經過均證述詳確，並無明顯瑕疵。又證人與異議人素不相
    識，原無甘冒偽證罪責而設詞誣陷異議人之必要，再參以證
    人如未見異議人上述違規行為，則其何以攔下駕車行進中之
    異議人。是以，上開證人甲○○所述，堪認與事實相符，足
    以採信。再者，就證人所站位置是路口，無論對於同向或對
    向號誌燈轉換情形必看得清清楚楚，且其到庭證稱，若違規
    人當場表示從人行道下來，則會斟酌等情觀之，顯示證人係
    特別謹慎確認異議人之違規行為無誤後，始製單舉發，衡情
    當無誤判異議人違規事實之虞。從而，異議人確有前揭紅燈
    右轉之違規事實，應甚明確。異議人上開所辯，洵無足採。
五、綜上所述，異議人確有於行經前揭時、地「紅燈右轉」之違
    規行為，從而原處分機關援引上開道路交通管理處罰條例第
    53條第2 項規定，裁處罰鍰600 元，並依同條例第63條第1
    項第3 款（原處分漏引第1 項第3 款），並記違規點數3 點
    ，核無違誤。本件異議人之異議為無理由，應予駁回。
據上論斷，依道路交通案件處理辦法第19條，裁定如主文。
中    華    民    國    97    年    3     月    20    日
                              交通法庭法  官  劉秉鑫
以上正本證明與原本無異。
如不服本裁定，應於送達後5日內，向本院提出抗告狀。
                                      書記官  吳尚文
中    華    民    國    97    年    3     月    20    日


司法院資訊處製作；財團法人民間司法改革基金會備份。
